【裁判字號】    98,台上,7162
【裁判日期】    981127
【裁判案由】    違反毒品危害防制條例
【裁判全文】
最高法院刑事判決            九十八年度台上字第七一六二號
上  訴  人  甲○○
上列上訴人因違反毒品危害防制條例案件，不服台灣高等法院台
中分院中華民國九十八年七月三十日第二審判決（九十八年度上
訴字第一三號，起訴案號：台灣台中地方法院檢察署九十七年度
偵字第一０三六五號），提起上訴，本院判決如下：
    主  文
上訴駁回。
    理  由
按刑事訴訟法第三百七十七條規定，上訴於第三審法院，非以判
決違背法令為理由，不得為之。是提起第三審上訴，應以原判決
違背法令為理由，係屬法定要件。如果上訴理由書狀並未依據卷
內訴訟資料，具體指摘原判決不適用何種法則或如何適用不當，
或所指摘原判決違法情事，顯與法律規定得為第三審上訴理由之
違法情形，不相適合時，均應認其上訴為違背法律上之程式，予
以駁回。本件原判決撤銷第一審論處上訴人甲○○製造第二級毒
品未遂罪刑之判決，改判論上訴人以製造第二級毒品，累犯罪，
處有期徒刑四年六月，並為相關從刑之諭知。係依憑：上訴人在
偵查、審理中均坦承有著手製造甲基安非他命，並使用原判決附
表一（下稱附表一）編號1 至編號36、編號38、編號39、編號41
、編號42、編號46及如原判決附表二（下稱附表二）編號1、2所
示之原料及物品製造甲基安非他命等情不諱，參酌鑑定人陳泰宏
證陳：製造安非他命的過程中，學理上並不需要添加甲基安非他
命成品；並說明有關製造安非他命之一般製程以及所需要之材料
之證詞，及卷附行政院衛生署草屯療養院民國九十七年五月十三
日草療鑑字第０九七０００三九六六號鑑定書（記載：如附表一
編號46之物品經送鑑定結果，淨重０．一一六五公克，驗餘淨重
０．一一五０公克，檢出含甲基麻黃鹼〈Methylephedrine 〉成
分），內政部警政署刑事警察局九十七年六月二十七日刑鑑字第
０九七００七五六六０號鑑定書（記載：扣案如附表一所列之物
品，經鑑定結果，其中編號C 自黃色方盒內採樣之褐色晶體〈即
附表一編號37所示之物品〉、編號Ｆ之自金屬撞臼內採樣之微量
白色晶體〈即附表一編號40所示之物品〉、編號Ｉ之米白色晶體
〈即附表一編號43所示之物品〉、編號Ｊ之白色晶體〈即附表一
編號44所示之物品〉、編號Ｋ之米褐色晶體〈即附表一編號45所
示之物品〉，均檢出有甲基安非他命成分），同局九十八年四月
二十日刑鑑字第０九八００三二六二九號鑑定書（記載：如附表
二編號1 所示之殘留之粉末，經鑑定結果：檢出第四級毒品：毒
品先驅原料甲基麻黃〈Methylephedrine 〉成分，未檢出二級
毒品N，N－二甲基安非他命〈N，N-Dimethylamphetamine〉、甲
基安非他命〈Methamphetamine〉等成分；如附表二編號2所示之
金屬撞臼送請鑑定結果：未檢出二級毒品N，N－二甲基安非他命
、甲基安非他命等成分；如附表一編號24所示之物品，鑑定結果
：檢出BaSO 4〈硫酸鋇〉成分，未檢出二級毒品N，N－二甲基安
非他命、甲基安非他命等成分），扣案如附表一、二所示之物品
等證據資料，而為論斷，已敘述其所憑之證據及認定之理由。而
以上訴人否認製造甲基安非他命既遂，辯稱：伊製造出來的東西
，還只是廢料，不能達到毒品的程度，應認還沒有製造成功，驗
出的甲基安非他命是伊買成品加進去。依據本案鑑定人之鑑定內
容，從製毒流程及現場查扣物品觀之，不可能製造出甲基安非他
命云云，係飾卸之詞，無足採取，在理由內依憑調查所得證據，
詳加指駁。從形式上觀察，原判決並無足以影響判決結果之違背
法令情形存在。上訴意旨略稱：原判決理由說明：上訴人犯罪後
毒品危害防制條例第四條雖經修正公布，但尚未施行，本件尚無
新舊法比較之問題等語，惟上訴人在警詢、偵查及審理中，均坦
承犯行，請依該條例第十七條第二項規定減輕其刑云云。惟查：
原判決理由已說明：上訴人行為後，毒品危害防制條例於九十八
年五月二十日修正公布，該法第十七條第二項明定，犯第四條至
第八條之罪於偵查及審判中均自白者，減輕其刑，上訴人於偵查
及審判中均自白其製造第二級毒品之犯行，有偵查及審判筆錄可
按，此係有利於上訴人之規定，應依刑法第二條第一項但書、修
正後毒品危害防制條例第十七條第二項規定減輕其刑等語（見原
判決第十七頁理由三末九行），是原判決已依上開修正之規定予
以減輕。上訴意旨妄指原判決未予減輕，係未憑卷內資料，專憑
己見，泛言指摘，並非依據卷內訴訟資料而為之具體指摘，自非
適法之第三審上訴理由。其上訴違背法律上之程式，應予駁回。
據上論結，應依刑事訴訟法第三百九十五條前段，判決如主文。
中    華    民    國  九十八  年   十一   月  二十七  日
                      最高法院刑事第三庭
                          審判長法官  林  增  福
                                法官  張  清  埤
                                法官  陳  世  雄
                                法官  何  菁  莪
                                法官  邱  同  印
      本件正本證明與原本無異
                                      書  記  官
中    華    民    國  九十八  年   十二   月    二    日
                                                     ｍ


司法院資訊處製作；財團法人民間司法改革基金會備份。
